【裁判字號】    97,上易,190
【裁判日期】    970513
【裁判案由】    竊盜
【裁判全文】
臺灣高等法院臺南分院刑事判決         97年度上易字第190號
上  訴  人  臺灣雲林地方法院檢察署檢察官
被      告  甲○○
上列上訴人因被告竊盜案件，不服臺灣雲林地方法院97年度易字
第53號中華民國97年2月15日第一審判決（起訴案號：臺灣雲林
地方法院檢察署96年度偵字第5277號），提起上訴，本院判決如
下：
    主  文
原判決撤銷。
甲○○於夜間侵入住宅竊盜，累犯，處有期徒刑壹年貳月。
    事  實
一、甲○○前因違反槍砲彈藥刀械管制條例案件，經台灣雲林地
    方法院於民國（下同）90年9月23日，以90年度訴字第289
    號判決判處有期徒刑1年2月，緩刑4年確定，復因違反槍砲
    彈藥刀械管制條例案件，經台灣雲林地方法院於91年6月20
    日，以90年度訴字第446號判決判處有期徒刑2年確定，前所
    宣告緩刑乃遭撤銷，二案合併定應執行有期徒刑3年確定，
    於93年9月13日假釋出監，94年10月12日縮刑期滿，未經撤
    銷假釋，視為執行完畢。甲○○於96年10月4日晚間11時許
    ，至雲林縣虎尾鎮穎川里丁南40之26號「雅儒小築」出租公
    寓C10室找尋友人陳德南時，見鄰室C8室乙○○住處無人在
    內，且房門未上鎖，甲○○因缺錢花用，遂基於意圖為自己
    不法所有之犯意，侵入C8室徒手竊取乙○○所有之勞力士手
    錶乙只、金戒指三只及玉手鐲、錶帶型K金項鍊、勞力士手
    錶序號片（S823852）、勞力士廠牌塑膠片各1只及現金新臺
    幣（下同）數千元，得手後據為己有，迅即逃離現場。事後
    將盜得之勞力士手錶乙只及其中金戒指二只在嘉義不詳地址
    出售與綽號「富哥」之不詳姓名男子。嗣經警於96年10月10
    日晚間10時40分許，在陳德南上開租處執行臨檢勤務時查獲
    ，扣得玉手鐲、錶帶型K金戒指、金項鍊、勞力士手錶序號
    片、勞力士廠牌塑膠片各1只，而悉上情。
二、案經乙○○訴由雲林縣警察局虎尾分局報請臺灣雲林地方法
    院檢察署檢察官偵查起訴。
    理由
一、程序部分：
    本件被告甲○○所犯均為死刑、無期徒刑、最輕本刑為3 年
    以上有期徒刑以外之罪，被告就被訴事實為有罪之陳述，經
    聽取公訴人、被告之意見後，合議庭認為適宜，依刑事訴訟
    法第273條之1第1項規定，裁定進行簡式審判程序。又刑事
    訴訟法第159條第1項規定：被告以外之人於審判外之言詞或
    書面陳述，除法律有規定者外，不得作為證據。惟同條第2
    項例外規定：法院以簡式審判程序，不適用之。故本件不適
    用傳聞排除法則有關限制證據能力之相關規定。
二、訊據被告對於上開犯罪事實，迭於原審、本院審理中坦承不
    諱，並經證人即被害人乙○○指訴無訛，且有贓證認領保管
    單、搜索扣押筆錄、照片在卷佐證，被告於原審雖僅承認起
    訴書所載之搜索扣押贓物及現金二、三百元，但被害人指訴
    稱其被竊財物尚有勞力士表、金戒指等物，而被告於本院審
    理中承認竊得財物尚有勞力士手錶乙只及二只金戒指，而前
    開所竊之手錶及金戒指於被查獲前即在嘉義某地已出售予綽
    號「富哥」之人，得款二萬多元及竊得現金數千元等語（見
    本院卷第7頁）、足見被告所竊之物尚不只玉手鐲、錶帶型K
    金戒指、金項鍊、勞力士手錶序號片（S823852）、勞力士
    廠牌塑膠片各1只及現金新臺幣（下同）2、3百元而已，尚
    有勞力士表、二只金戒指。上開自白與事實相符，自堪採信
    ，被告犯行至堪認定，應予依法論科。
三、論罪科刑之理由：
(一)、又刑法第321條第1項第1款之夜間侵入住宅竊盜罪，其所謂
    「住宅」，乃指人類日常居住之場所而言，公寓亦屬之（最
    高法院76年臺上字第2972判例意旨參照）。被告於夜間11時
    許，侵入乙○○租住之公寓住宅，竊取乙○○財物，核被告
    所為係犯刑法第321條第1項第1款夜間侵入住宅竊盜罪。告
    訴人聲請上訴意旨以被告係翻越隔間牆，掀開天花板跳入床
    上，再行搜取財物云云，惟為被告所否認，復無證據被告有
    該行為，被告以門未鎖進入竊取，尚屬可採。
(二)、甲○○前因違反槍砲彈藥刀械管制條例案件，經台灣雲林地
    方法院於90年09月23日，以90年度訴字第289號判決判處有
    期徒刑1年2月，緩刑4年確定，復因違反槍砲彈藥刀械管制
    條例案件，經台灣雲林地方法院於91年06月20日，以90年度
    訴字第446號判決判處有期徒刑2年確定，前所宣告緩刑乃遭
    撤銷，二案合併定應執行有期徒刑3年確定，於93年09月13
    日假釋出監，94年10月12日縮刑期滿，未經撤銷假釋，視為
    執行完畢，有臺灣高等法院被告前案紀錄表在卷可稽，被告
    於有期徒刑執行完畢後，5年內再故意犯本件有期徒刑以上
    之罪，應依刑法第47條第1項規定，論以累犯，並加重其刑
    。
四、原審予以論罪科刑，固非無見，惟查：被告竊得之物，尚有
    勞力士表、二只金戒指，及現金係數千元非2、3百元，雖不
    在檢察官起訴範圍內，惟與已起訴事實有單純一罪關係，本
    院自得併予審酌，原判決未予審酌，尚有未洽。公訴人循告
    訴人請求上訴，主張告訴人損失不菲，原判決量刑過輕，為
    有理由，應由本院將原判決撤銷改判，爰審酌，被告年輕力
    壯，又有裝修水電之一技之長，不思利用其技術從事正當工
    作，賺取合法收入，竟意圖以不法手段竊盜他人財物，且在
    夜間侵入他人住宅竊盜，又竊取勞力士手表、戒指、金項鍊
    等物，持以出售，使被害人受有難以回復之損失等一切情狀
    ，量處如主文所示之刑。
據上論結，應依刑事訴訟法第369條第1項前段、第364條、第299
條第1項前段、刑法第321條第1項第1款、第47條第1項，判決如
主文。
本案經檢察官趙中岳到庭執行職務。
中    華    民    國    97    年    5     月    13    日
                  刑事第五庭    審判長法  官  楊明章
                                      法  官  顏基典
                                      法  官  楊子莊
以上正本證明與原本無異。
不得上訴。
                                      書記官  王全龍
中    華    民    國    97    年    5     月    14    日
附錄本案論罪科刑法條全文：
中華民國刑法第321條
犯竊盜罪而有左列情形之一者，處6月以上、5年以下有期徒刑：
一  於夜間侵入住宅或有人居住之建築物、船艦或隱匿其內而犯
    之者。
二  毀越門扇、牆垣或其他安全設備而犯之者。
三  攜帶兇器而犯之者。
四  結夥三人以上而犯之者。
五  乘火災、水災或其他災害之際而犯之者。
六  在車站或埠頭而犯之者。
前項之未遂犯罰之。


司法院資訊處製作；財團法人民間司法改革基金會備份。
